# 关于证监会会计监管工作通讯 2017 年第 4 期”预缴收入不应确认递延所得税“

提问人：vienne007 时间：2018-01-12 20:33:57
请问，按证监会会计部意见，预缴收入不应确认递延所得税，“会计利润与所得税费用调整过程”预缴收入调增的部分填在哪个项目。
次年结转收入调整减少上年预缴收入填在“会计利润与所得税费用调整过程”的哪个项目？
谢谢！ 会计监管工作通讯（ 2017 年第 4 期） 预缴收入不应确认递延所得税按照企业会计准则规定，企业应采用资产负债表债务法核算所得税，其中在确定计税基础和当期应纳税所得额时， 应以适用的税收法规为基础。根据税法相关规定，企业应当按月份或者季度预缴企业所得税，在年度终了之日起五个月内，计算应纳税所得额进行汇算清缴。对于采取预售方式销售的房地产开发企业，取得的预售收入应按照规定的预计利润率分月或季计算预计利润额，计入利润总额预缴，开发产 品完工、结算计税成本后按照实际利润再行调整。 年报分析发现，个别从事房地产业务的上市公司，在取得预售收入并预缴所得税时，将预缴收入作为计税基础，确认递延所得税资产。公司应把该预缴所得税款作为已支付的所得税，超过应支付的部分作为资产列示。已取得的预售款中尚未满足收入确认条件的部分，应确认为负债。税法对于收入的确认原则一般与会计确认原则一致，计税基础等于账面价值，不存在暂时性差异，不应确认递延所得税资产。
“会计利润与所得税费用调整过程”的填表说明： （ 1 ）利润总额：利润表上显示的利润总额。 （ 2 ）按法定/适用税率计算的所得税费用：利润总额乘以母公司的适用税率（如 25 ％）。 （ 3 ）子公司适用不同税率的影响：反映部分子公司的适用税率不同于母公司（如子公司为高新技术企业或适用西部大开发优惠等）的影响，等于适用税率不同的子公司的利润总额乘以母子公司适用税率之差。如某个子公司适用 15 ％税率，当期该子公司利润总额为 100 万元，而母公司适用 25 ％税率，则该项目填写“-10万元”。 （ 4 ）调整以前期间所得税的影响：反映本年度对上年度所得税进行汇算清缴时，最终汇算清缴结果与上年末计算的应交所得税存在差异而发生的补（退）税额，且不属于前期会计差错的部分（参考《计学撮要 2011 》第 388 ～ 391 页的问答）。该项目的金额在账务处理上应当是作为对本年度的“所得税费用——当期所得税费用”的调整。 （ 5 ）非应税收入的影响：反映本年度会计上计入当期损益但税法规定为免税收入或不征税收入项目（如国债利息收入、某些符合条件的财政资金等）的影响，等于此类收入的金额乘以其所在纳税主体的适用税率。本项目以“-”号填列。 （ 6 ）不可抵扣的成本、费用和损失的影响：反映本年度发生的属于永久性差异性质的不可扣除成本、费用和损失的影响，如超标准业务招待费、使用不征税收入形成的支出等。本项目金额等于此类成本、费用或损失的金额乘以其所在纳税主体的适用税率。 （ 7 ）使用前期未确认递延所得税资产的可抵扣亏损的影响：指以前年度存在的某项可抵扣暂时性差异或可抵扣亏损，以前年度因为无法合理确定其转回期间可产生足够多的应纳税所得额而未对其确认递延所得税资产，本期末管理层认为满足递延所得税资产确认条件，故在本期确认递延所得税资产并贷记本期“所得税费用——递延所得税费用”。本项目以“-”号填列。 （ 8 ）本期未确认递延所得税资产的可抵扣暂时性差异或可抵扣亏损的影响：指本期发生的可抵扣暂时性差异和可抵扣亏损，因为无法合理确定其转回期间可产生足够多的应纳税所得额而未对其确认递延所得税资产的影响，等于该类项目对本期利润总额的影响金额乘以其所在纳税主体的适用税率。

回答人：chenyiwei
我对《监管通讯》中的该做法还是有保留的。 但是，如果预计未来有足够的应纳税所得额，则不论确认递延所得税资产还是当期所得税资产，对所得税费用总额的影响是一致的，所以在该表中不用特别反映和调整。

提问人：vienne007 时间：2018-01-13 11:10:20
假设只有预缴收入，没有其他递延所得税项目 预缴收入 1000 万元，相应的成本 600 万元，预缴利润就是 400 万元。预缴收入未确认的递延所得税资产填写在"本期未确认递延所得税资产的可抵扣暂时性差异或可抵扣亏损的影响"，可以吗？这样就能勾稽上了，如下所得税费用
利润总额 -100 纳税调整增加 400 应纳税所得额 300 25% 当期所得税费用 75 递延所得税费用（不确认预缴收入递延） 0 所得税费用 75
会计利润与所得税费用调整过程 项 目 本年发生额 利润总额 -100 按法定/适用税率计算的所得税费用 -25 子公司适用不同税率的影响 调整以前期间所得税的影响 非应税收入的影响 不可抵扣的成本、费用和损失的影响 使用前期未确认递延所得税资产的可抵扣亏损的影响 本期未确认递延所得税资产的可抵扣暂时性差异或可抵扣亏损的影响 =400*25%=100 税率调整导致期初递延所得税资产/负债余额的变化 ...... 所得税费用 75

回答人：chenyiwei
不对。若确实是预缴，则所得税费用应为零而不是 75 。该调节表的最后结果应为零。

提问人：vienne007 时间：2018-01-15 11:56:19
陈版， 如果预缴收入不确认当期所得税，也不确认递延所得税，所得税费用就是 0 ；但税审上对于预缴是应缴纳所得税的。 当期所得税费用与税审报告上的口径不一致吗，差额在于预缴这块？ 关于当期所得税的口径有没有相关规定或准则，谢谢！

回答人：chenyiwei
所以我不赞同证监会的处理意见。

提问人：呼叫帮助 时间：2018-07-27 16:14:51
陈版，请教您在实务中现在是如何处理这个问题的，我现在就遇到您回复的问题？

回答人：chenyiwei
目前还是这个意见，没有变化。当然，对证监会监管范围内的企业，如果为了避免麻烦而主动要求采用监管通讯中的方法处理的，我们也不反对。